【裁判字號】    99,裁,64
【裁判日期】    990114
【裁判案由】    虛報進口貨物產地
【裁判全文】
最  高  行  政  法  院  裁  定
                                        99年度裁字第64號
聲  請  人  威律股份有限公司
代  表  人  甲○○
上列聲請人因與相對人財政部臺北關稅局間虛報進口貨物產地事
件，對於中華民國98年8月6日本院98年度裁字第1969號裁定，聲
請再審，本院裁定如下：
    主  文
再審之聲請駁回。
再審訴訟費用由聲請人負擔。
    理  由
一、按對於確定裁定聲請再審，應依行政訴訟法第283條準用第
    277條第1項第4款之規定表明再審理由，此為必須具備之程
    式。所謂表明再審理由，必須指明其所再審之裁定，有如何
    合於行政訴訟法第273條第1項、第2項所定再審事由之具體
    情事始為相當，倘僅泛言有何條款之再審事由，而無具體情
    事；或僅指明所聲請再審之裁定前各程序所為裁判，有如何
    再審事由，而未指及其所聲請再審之裁定有合於再審之事由
    者，均難謂已表明再審事由，其再審之聲請，即屬不合法。
二、本件聲請人主張本院98年度裁字第1969號確定裁定（下稱原
    裁定）有行政訴訟法第273條第1項第1款所定再審事由，對
    之聲請再審，略謂：當事人與行政法院間對於適用之法律有
    不同意見，所涉及之法律問題當然意義重大，惟原裁定卻未
    予實質審理，泛稱聲請人對所涉及之法律見解不具原則性而
    駁回，自有違誤；聲請人一再主張其於93年11月25日委由友
    邦事業有限公司向相對人報運自澳門進口成衣（報單號碼：
    第CL/93/009/0142號，下稱系爭成衣），並非法定管制品，
    而原裁定及臺北高等行政法院97年度簡字第284號判決（下
    稱前程序判決）卻依據「臺灣地區與大陸地區貿易許可辦法
    」第7條而認定系爭成衣為法定管制品，惟查上開許可辦法
    第7條僅列舉13款准予輸入之大陸物品，並未明文規定不准
    輸入之大陸物品即為法定管制品。再者，懲治走私條例第2
    條第2項授權行政院訂定之「管制物品項目及其數額」丙項
    管制進口物品規定，方為認定不准輸入之大陸物品為法定管
    制品之依據，而系爭成衣歸列海關進口稅則第61、62章，並
    非在上開所列管制品名單中，因此系爭成衣並非法定管制品
    甚明。聲請人縱有產地申報不符情事，相對人僅能依海關緝
    私條例第31條第1項規定科處漏稅罰，不能依同條第3項規定
    轉依第36條科罰貨價併沒入貨物，相對人適用法規不當，而
    原裁定及前程序判決明知實情，竟誣指系爭成衣為法定管制
    品，顯有行政訴訟法第273條第1項第1款之再審事由云云。
    經核其聲請狀內表明之再審理由，顯係對於前程序判決所為
    之事實認定及法律見解再為爭執，而該訴訟事件所涉及之法
    律問題是否意義重大而有加以闡釋之必要之情形，乃原裁定
    審酌範圍，並非本件所得審究。從而，聲請人為此部分之主
    張，核無足採。聲請意旨猶執原裁定已審酌而不採之事由，
    指摘原裁定違誤，無非重述其對於前訴訟程序確定裁判不服
    之理由，而對於上開確定裁定究有如何合於上該規定之具體
    情事，則未據敘明，依上開規定及說明，其聲請自非合法。
    至於就前程序判決提起再審之訴部分，本院另以裁定移送臺
    北高等行政法院，附此明。
三、據上論結，本件聲請為不合法，依行政訴訟法第283條、第
    278條第1項、第104條、民事訴訟法第95條、第78條，裁定
    如主文。
中    華    民    國    99    年    1     月    14    日
                    最高行政法院第六庭
                        審判長法官  吳  明  鴻
                              法官  廖  宏  明
                              法官  胡  方  新
                              法官  侯  東  昇
                              法官  黃  秋  鴻
以  上  正  本  證  明  與  原  本  無  異
中    華    民    國    99    年    1     月    15    日
                              書記官  伍  榮  陞


司法院資訊處製作；財團法人民間司法改革基金會備份。
